【裁判字號】    90,上訴,1794
【裁判日期】    901127
【裁判案由】    毒品危害防制條例
【裁判全文】
臺灣高等法院臺中分院刑事判決                    九十年度上訴字第一七九四號
    上  訴  人  臺灣彰化地方法院檢察署檢察官
    被      告  乙○○
右上訴人因被告違反毒品危害防制條例案件，不服臺灣彰化地方法院九十年度訴字第
七九二號中華民國九十年八月二十八日第一審判決（起訴案號：臺灣彰化地方法院檢
察署九十年度偵字第二二五七號，移送併辦案號：九十年度毒偵字第三三九四號），
提起上訴，本院判決如左：
    主      文
原判決撤銷。
乙○○連續施用第一級毒品，累犯，處有期徒刑拾月。
扣案之削尖吸管參支沒收，殘留海洛因之塑膠袋捌個、驗還之海洛因壹包（淨重一．
二五公克，包裝重０．二０公克）、香煙頭壹支，均沒收銷燬之。
    事      實
一、乙○○前因違反肅清煙毒條例案件，經本院判處有期徒刑三年一月確定，並於民
    國（下同）八十六年一月十九日假釋保護管束執行完畢。又因施用第二級毒品安
    非他命案件，經強制戒治期滿，由台灣彰化地方法院檢察署檢察官於八十九年六
    月二十六日，以八十九年度戒毒偵字第六二八號不起訴處分確定。竟仍不知悔改
    ，復於五年內，基於概括犯意，先於九十年二月四日上午一時五十分許，回溯三
    天內，在彰化市不詳地點，以將第一級毒品海洛因摻入香煙中點火施用一次，嗣
    於九十年二月四日上午一時五十分許，在彰化市○○路○段十二號前被警查獲，
    扣得香煙頭壹支，再於九十年三月二十六日，在彰化市○○路二二八巷四號五樓
    之一住處，將第一級毒品海洛因加入香煙中點火施用一次。嗣於同年月二十七日
    十七時許，在前揭住處為警查獲，並扣得注射針筒二支及其所有之海洛因一包（
    驗還淨重一．二五公克，包裝重０．二０公克）、殘留海洛因之塑膠袋八個並供
    施用海洛因之削尖吸管三支。
二、案經彰化縣警察局移請台灣彰化地方法院檢察署檢察官偵查起訴暨彰化縣警察局
    彰化分局報請同署檢察官偵查移送併辦。
    理      由
一、訊據被告乙○○對於在九十年二月四日上午一時五十分許，被查獲香煙頭壹支之
    事實，固不否認，惟以其僅施用安非他命，並無施用海洛因置辯，惟查被查獲之
    香煙頭經送驗結果，殘留有海洛因成分，且採取被告尿液送驗結果亦是呈嗎啡陽
    性反應，均有鑑驗通知書及檢驗報告在卷可稽（見他案卷第十五、二十頁），被
    告否認此部份之犯行，即不足採，又被告於九十年三月二十六日施用第一級毒品
    之事實，業據被告供承明白，並有白粉一包、殘留海洛因之塑膠袋八個及削尖吸
    管三支扣案足證，該包白粉經送鑑定結果，含有海洛因成分，有法務部調查局（
    90）陸（一）00000000號鑑定通知書附卷可稽，且被告為警查獲所採尿
    水經送檢驗結果，亦發現有嗎啡陽性反應，有彰化縣衛生局煙毒尿液檢驗成績書
    足憑。又被告因施用第二級毒品安非他命案件，經強制戒治期滿，由台灣彰化地
    方法院檢察署檢察官於八十九年六月二十六日，以八十九年度戒毒偵字第六二八
    號不起訴處分確定一節，亦有不起訴處分書及台灣高等法院被告全國前案紀錄表
    在卷可考。罪證明確，被告犯行堪予認定。
二、核被告所為，係犯毒品危害防制條例第十條第一項之施用第一級毒品罪。其持有
    海洛因之行為，為施用海洛因之行為所吸收，不另論罪。又被告前因違反肅清煙
    毒條例案件，經法院判處有期徒刑三年一月確定，並於八十六年一月十九日假釋
    保護管束執行完畢，有台灣彰化地方法院檢察署刑案資料查註紀錄表足參，五年
    以內再犯有期徒刑以上之本罪，應依累犯之規定，加重其刑。被告於九十年二月
    四日回溯三日內施用第一級毒品部分，雖未經起訴，惟與起訴部分有連續犯之關
    係，本院自得併予審理。原審對被告論罪科刑，固非無見，惟原審對併案辦理部
    分，未及併予審理，即有未當，檢察官上訴自有理由。原審判決既有未當，自應
    由本院將原審判決予以撤銷改判。爰審酌被告之素行，及其犯罪之動機、目的、
    施用毒品之次數、所生危害並犯罪後之態度良好等一切情狀，量處如主文所示之
    刑。扣案之削尖吸管三支、殘留海洛因之塑膠袋八個及案驗還之海洛因一包（淨
    重一．二五公克，包裝重０．二０公克），殘留海洛因之香煙頭壹支被告已於偵
    查中供稱皆為其所有，削尖吸管係供施用海洛因所用之物，應予宣告沒收；海洛
    因則屬毒品，殘留海洛因之塑膠袋，殘留海洛因之香煙頭壹支，因與其內殘留之
    海洛因難以析離，亦皆為毒品，均應依法併予宣告沒收銷燬之。送驗用罄之海洛
    因，事實上已滅失，則不予宣告沒收銷燬。至注射針筒二支，雖為被告所有，然
    無證據證明係供被告施用海洛因之用，因不予宣告沒收，附此敘明。
三、據上論斷，應依刑事訴訟法第三百六十九條第一項前段、第三百六十四條、第二
    百九十九條第一項前段，毒品危害防制條例第十條第一項、第十八條第一項前段
    ，刑法第十一條前段、第五十六條、第四十七條、第三十八條第一項第二款，判
    決如主文。
本案經檢察官甲○○到庭執行職務。
中      華      民      國      九十    年      十一    月      二十七  日
                                臺灣高等法院臺中分院刑事第三庭
                                      審判長法  官  陳  朱  貴
                                            法  官  廖  柏  基
                                            法  官  劉  連  星
右正本證明與原本無異。
如不服本判決應於收受送達後十日內向本院提出上訴書狀，其未敘述上訴之理由者並
得於提起上訴後十日內向本院補提理由書（均須按他造當事人之人數附繕本）。
                                            書記官  李  妍  嬅
中      華      民      國      九十    年      十一    月      二十七  日
附錄論罪科刑法條：
毒品危害防制條例第十條：
施用第一級毒品者，處六月以上五年以下有期徒刑。
施用第二級毒品者，處三年以下有期徒刑。
                                                                        Ａ


司法院資訊處製作；財團法人民間司法改革基金會備份。
